# 企业会计准则实施问答 (2021 年第二期 )

提问人：Ryan_q 时间：2022-04-10 16:28:14
@chenyiwei，陈版主，如题目所述：
问：承租人偿还租赁负债本金和利息、支付预付租金以及租赁保证金所支付的现金在现金流量表中应当如何列报?
答：根据租赁准则第五十三条，企业应当将偿还租赁负债本金和利息所支付的现金计入筹资活动现金流出，支付的按租赁准则简化处理的短期租赁付款额和低价值资产租赁付款额以及未纳入租赁负债的可变租赁付款额计入经营活动现金流出。企业支付的预付租金和租赁保证金应当计入筹资活动现金流出，支付的按租赁准则简化处理的短期租赁和低价值资产租赁相关的预付租金和租赁保证金应当计入经营活动现金流出。
如计学精要所述，需要注意的是承租人在支付每期租金时，应拆分其支付的本金和利息，将本金部分计入“偿还债务支付的现金”，将实际支付的利息部分计入“分配股利、利润活偿付利息支付的现金”。
问题：
对于问答并没明确说要拆分本金和利息，单独列示，目前实务中大部分公司都直接将本金及利息列示为支付的其他与筹资活动有关的现金，这种处理方式似乎也是参照以前融资租赁固定资产的列报方式。
拆分本金和利息单独列示有明确的出处吗？还是通过研究认为拆分本金及利息更能反应其经济实质？
望陈版主指导！

回答人：chenyiwei
对此问题没有明确的官方指引，我们考虑是这种方式参考还本付息的做法，将本金和利息的现金流分别列示更为清晰。